# 请教陈版，关于长期待摊费用摊销

提问人：zzy961110 时间：2022-08-24 10:26:45
公司采购了一项催化剂技术服务，合同约定分 3 次付款，取得催化剂简版配方后付第一笔款，具备独立生产条件且可生产出与对方提供样品品质一致的催化剂时付第二笔款，利用催化剂产出成品并得到客户认可反馈且持续稳定生产 3 个月后付第三笔款，应在何时开始摊销，未达到预定可使用状态前，应挂账预付款项还是挂账长期待摊费用不做摊销？

回答人：chenyiwei
从主帖信息来看，只有到最后一步（利用催化剂产出成品并得到客户认可反馈且持续稳定生产 3 个月）后，该项无形资产才达到预定可使用状态。应从该时点开始摊销。未达到预定可使用状态时预付的两款新列报为其他非流动资产，到达到预定可使用状态后转为无形资产。